臺灣高雄地方法院刑事判決          100年度審交訴字第189號
公  訴  人  臺灣高雄地方法院檢察署檢察官
被      告  朱富鈞
上列被告因公共危險等案件，經檢察官提起公訴（100 年度偵字
第11505 號），被告於準備程序進行中就被訴事實為有罪之陳述
，經本院告知簡式審判程序之旨，並聽取被告與公訴人之意見後
，裁定依簡式審判程序審理，判決如下：
    主  文
朱富鈞犯肇事致人傷害逃逸罪，累犯，處有期徒刑捌月。
    事  實
一、朱富鈞前於民國94年間，因竊盜案件，經本院以95年度簡上
    字第14號判決判處有期徒刑6 月確定；復於95年間，因傷害
    案件，經本院以95年度簡字第4343號判決判處有期徒刑4 月
    確定，上開二罪經本院以96年度聲減字第652 號裁定減刑為
    有期徒刑3 月、2 月，並定應執行刑有期徒刑4 月確定，於
    96年5 月4 日縮刑期滿執行完畢。詎朱富鈞猶不知悔改，明
    知未考領汽車駕照，不得駕駛汽車，竟於100 年2 月16日10
    時40分許，無照駕駛車牌號碼X9-6753 號自用小貨車，沿高
    雄市○○區○○路由西往東方向行駛，途經光明路與鳳屏一
    路口，理應注意路口交通號誌為紅燈應停止前進及車前狀況
    ，並隨時採取必要之安全措施，而依當時天候晴、日間自然
    光線、柏油路面乾燥無缺陷、無障礙物、視距良好，亦無不
    能注意之情事，竟疏未注意，貿然前行，適有詹郁彬駕駛車
    牌號碼YF-1750 號自用小客車，沿鳳屏一路由北往南方向行
    駛，亦駛至該路口，朱富鈞所駕駛之自用小貨車左前車頭，
    不慎撞及詹郁彬所駕駛之自用小客車右前車頭，致詹郁彬受
    有頸部挫傷、胸部挫傷等傷害（過失傷害部分另為不受理判
    決）。朱富鈞可得而知詹郁彬因此受有傷害，竟未下車救護
    詹郁彬，亦未報警，而基於逃逸之犯意，隨即駕車離開現場
    ，嗣為警循線查獲，始悉上情。
二、案經詹郁彬訴由高雄市政府警察局林園分局報告臺灣高雄地
    方法院檢察署檢察官偵查起訴。
    理  由
一、本件被告朱富鈞所犯係死刑、無期徒刑、最輕本刑為3 年以
    上有期徒刑以外之罪，其於準備程序進行中，就被訴事實為
    有罪之陳述，經受命法官告知簡式審判程序之旨，並聽取當
    事人之意見後，本院合議庭認無不得或不宜改依簡式審判程
    序進行之情形，爰依刑事訴訟法第273 條之1 第1 項規定，
    裁定本件由受命法官獨任進行簡式審判程序。又本件卷內之
    證據資料，依同法第273 條之2 規定，不受同法第159 條第
    1 項關於傳聞法則規定之限制，依法均有證據能力，合先敘
    明。
二、上揭事實，業據被告於本院審理中坦承不諱，且經證人詹郁
    彬於警詢及偵查中證述明確（警卷第7 至11頁；偵卷第14至
    15頁），並有道路交通事故現場圖（警卷第12頁）、道路交
    通調查報告表(一)、(二)（警卷第14至15頁）、健仁醫院100 年
    3 月1 日診斷證明書（警卷第17頁）、交通事故現場採證照
    片12張（警卷第18至23頁）、高雄市政府警察局舉發違反道
    路交通管理事件通知單（警卷第24至25頁）、證號查詢汽車
    駕駛人資料（警卷第27頁）等證據在卷可稽，足認被告前開
    任意性之自白與事實相符，得作為被告有罪之證據。從而，
    本件事證明確，被告犯行堪以認定，應依法論科。
三、核被告所為，係犯刑法第185 條之4 之肇事致人傷害逃逸罪
    。又被告前於94年間，因竊盜案件，經本院以95年度簡上字
    第14號判決判處有期徒刑6 月確定；復於95年間，因傷害案
    件，經本院以95年度簡字第4343號判決判處有期徒刑4 月確
    定，上開二罪經本院以96年度聲減字第652 號裁定減刑為有
    期徒刑3 月、2 月，並定應執行刑有期徒刑4 月確定，於96
    年5 月4 日縮刑期滿執行完畢乙情，有臺灣高等法院被告前
    案紀錄表1 份附卷可按，其於受有期徒刑執行完畢後，5 年
    以內故意再犯本件有期徒刑以上之罪，為累犯，應依刑法第
    47條第1 項規定，加重其刑。另道路交通管理處罰條例第86
    條第1 項規定，汽車駕駛人，無駕駛執照駕車、酒醉駕車…
    ，因而致人受傷或死亡，依法應負刑事責任者，加重其刑至
    二分之一，依其文義觀察，係以無駕駛執照或酒醉之人駕駛
    汽車，因過失致人受傷或死亡，應負刑法第284 條、第276
    條之過失傷害或過失致人於死罪責者，始有其適用甚明；至
    刑法第185 條之4 之肇事逃逸罪，則在處罰駕駛動力交通工
    具者，於肇事致人死傷後而逃逸之行為，尚不在得依前揭道
    路交通管理處罰條例第86條第1 項之規定加重其刑之範圍（
    最高法院92年度台非字第50號判決要旨參照）。是本件被告
    雖無照駕車肇事後逃逸，揆諸上揭法條及判決要旨，應無該
    規定加重其刑之適用。爰審酌被告駕駛貨車肇事致被害人詹
    郁彬受有上開程度之傷害後，竟未留在現場表明其身分及詢
    問被害人所受傷害情形，亦未採取救護措施或報警處理，反
    隨即逃離現場，置被害人之安危於不顧，可見其法紀觀念薄
    弱，所為實有不該；惟念其犯後尚知坦承犯行，且已經與被
    害人達成和解，被害人並撤回過失傷害之告訴，有和解書及
    撤回告訴狀各1 份附卷可按，及其智識程度為高職畢業，從
    工，每月收入約新臺幣2 、3 萬元等一切情狀，量處如主文
    所示之刑，以示懲儆。
據上論斷，應依刑事訴訟法第273 條之1 第1 項、第284 條之1
、第299 條第1 項前段，刑法第185 條之4 ，第47條第1 項，判
決如主文。
本案經檢察官王清海到庭執行職務。
中    華    民    國  100     年    8     月    11    日
                  刑事第十庭    法  官  林裕凱
以上正本證明與原本無異。
如不服本判決應於收受判決後10日內向本院提出上訴書狀，並應
敘述具體理由。其未敘述上訴理由者，應於上訴期間屆滿後20日
內向本院補提理由書(均須按他造當事人之人數附繕本)「切勿逕
送上級法院」。
中    華    民    國  100     年    8     月    11    日
                                書記官  黃振祐
附錄所犯法條
中華民國刑法第185條之4
（肇事遺棄罪）
駕駛動力交通工具肇事，致人死傷而逃逸者，處 6 月以上 5 年
以下有期徒刑。